【裁判字號】    90,上訴,2268
【裁判日期】    900905
【裁判案由】    毒品危害防制條例
【裁判全文】
臺灣高等法院刑事判決                            九十年度上訴字第二二六八號
    上  訴  人
    即  被  告  丙○○
    選任辯護人  黃安然
右上訴人因毒品危害防制條例案件，不服臺灣桃園地方法院，八十九年度訴字第四六
０號，中華民國八十九年七月三十一日第一審判決（起訴案號：臺灣桃園地方法院檢
察署八十九年度偵字第三六一九號）提起上訴，本院判決如左：
    主      文
原判決關於丙○○部分撤銷。
丙○○連續販賣第二級毒品，累犯，處有期徒刑柒年壹月。扣案之安非他命（驗餘淨
重陸點二公克）沒收銷燬之；販賣第二級毒品所得新台幣貳仟元沒收，如全部或一部
不能沒收時，以其財產抵償之。
    事      實
一、丙○○於民國八十二年間因施用毒品案件，經臺灣高雄地方法院判決有期徒刑三
    年二月，褫奪公權二年確定，於八十六年三月九日執行完畢，仍不知悔改，竟基
    於販賣牟利之概括犯意，於八十八年八月間，及同年十二月中旬，連續二次在桃
    園縣中壢市○○○路一六五巷三十二弄八號二樓，以每包新臺幣（下同）一千元
    之價格，販賣第二級毒品安非他命予甲○○。嗣因甲○○涉嫌施用第二級毒品為
    警查獲，據其供述始於八十九年三月五日七時三十分許，查獲由台北前來上址與
    甲○○會見之丙○○，並於其身上起出第二級毒品安非他命（驗餘淨重零六點二
    公克）。
二、案經桃園縣警察局桃園分局報告臺灣桃園地方法院檢察署檢察官偵查起訴。
    理      由
一、訊據上訴人即被告丙○○，否認前開販賣安非他命第二級毒品之事實，陳稱民國
    八十八年八月至十二月雖認識甲○○，但並無交往，甲○○所說的那兩、三次，
    是因去甲○○住處，是因都有施用安非他命而拿出來給他用，並沒有賣他，八十
    九年三月五日在甲○○處被查獲之安非他命是自己要吸用的云云。惟查被告委有
    販賣第二級毒品安非他命予甲○○之事實，業據甲○○於警訊中供述甚詳，其於
    警訊中供稱向丙○○購買過安非他命三、四次，八十八年八月份是第一次購買，
    最後一次是在八十八年十二月中旬，地點在住處即中壢市○○路一六五巷三二弄
    八號二樓，每次一包重約一公克，代價一千元等語。甲○○於原審與被告同庭受
    訊問時，雖陳稱警訊是受刑求云云，惟原審及本審傳訊承辦警員乙○○，均否認
    對甲○○有刑求情事，並稱均係甲○○本於自由意志之陳述，於本審並詳述本案
    查獲之經過，係於八十九年三月五日凌晨查獲甲○○涉有吸食安非他命犯嫌而帶
    回警局瞭解案情，說明施用毒品之害處，並加開導，當時尚未開始製作筆錄，甲
    ○○稱願提供毒品來源，並說當晚（即凌晨）藥頭丙○○會帶毒品來他家，他是
    將毒品放在子裡，所以警方才要求甲○○帶警方去他家等候，甲○○說他如果
    在家裡被丙○○撞見，會不好交待，所以就由警員上樓在甲○○家裡等候，由一
    名警員陪同甲○○在樓下的車子裡等候，丙○○到達時，樓下警員即以電話通知
    樓上的警員，丙○○上樓自己開門入內，經表明警員身分，直接搜索摸他子，
    就找到毒品等語。證人甲○○對警員乙○○上開證述，當庭表示並無不合，並稱
    警訊時實無刑求情事。是觀甲○○於是日凌晨先被查獲非法施用第二級毒品犯嫌
    後，情願供出被告當晚會依約帶毒品至其住處，並帶警返家裡埋伏守候，告稱被
    告毒品均放在子裡，又以當面與被告撞見恐難以交待，而在樓下等候等情，均
    見係甲○○願意主動配合，否則豈會提供如此細密之重點，且於被查獲後，仍再
    電話催促被告速帶毒品前來，甲○○於警訊中所為供述顯係出於自由意志，其於
    原審所稱被刑求云云，不僅經原審調閱其入看守所之身體檢查紀錄表，載明其身
    體一切正常，並載明甲○○自述：「我無內外傷」，其所以歪曲事實稱被刑求，
    當係因與被告同時在庭受訊問，惟恐被告惱怒，而故為掩飾，其於原審所為刑求
    之說自非可採，是甲○○於警訊所供被告販賣第二級毒品安非他命之事即屬可採
    ，而被告亦陳曾攜帶毒品在甲○○上開住處施用，八十九年三月五日凌晨又依甲
    ○○之請攜帶安非他命六點二公克，自台北遠赴中壢市符宅相會，凡此情況，當
    足佐證甲○○所述被告販賣安非他命之情非虛。被告或稱與甲○○認識而無往來
    ，或稱提供安非他命與甲○○一同非法施用，或稱與甲○○合資購買云云，前後
    不一，顯為飾卸之詞，不足採信。被告販賣第二級毒品事實明確，被告犯行堪以
    認定。
二、核被告丙○○所為係犯毒品危害防制條例第四條第二項之販賣第二級毒品罪。其
    持有之低度行為為販賣之高度行為吸收，不另論罪。被告先後二次犯行，時間緊
    接，犯罪構成要件相同，顯係基於概括犯意為之，為連續犯，以一罪論，除法定
    本刑無期徒刑部分，不得加重外，餘應依法加重其刑。又查：被告丙○○於民國
    八十二年間因施用毒品案件，經臺灣高雄地方法院判決有期徒刑三年二月，褫奪
    公權二年確定，於八十六年三月九日執行完畢，有臺灣桃園地方法院檢察署刑案
    資料查註紀錄表一紙附卷足憑，茲刑之執行完畢後，五年內再犯有期徒刑以上之
    本罪為累犯，除法定本刑無期徒刑部分外，餘應依刑法第四十七條規定加重其刑
    。原審予以論科固非無見，惟查被告究販賣安非他命幾次予甲○○，據甲○○所
    陳，或稱三、四次，或稱二、三次，惟其於警訊中僅稱第一次是八十八年八月份
    ，最後一次是同年十二月中旬，除此二次外，有無其他販賣行為及其時間均屬無
    從稽考，是以應認被告之販賣行為為二次方為適當，原判決認係三次核有未當。
    被告上訴意旨，仍執陳詞否認犯罪固無可採，惟原判決既有可議即屬無可維持，
    應予撤銷改判。爰審酌被告犯罪之動機、目的、被告之品行，及所生對社會之損
    害等一切情狀，處如主文第二項所示之刑。查扣之第二級毒品安非他命六點二公
    克，雖非本案販賣之毒品（無證據證明被告就該毒品有販賣行為），惟依毒品危
    害防制條例第十八條第一項規定「查獲之毒品：：：不問屬於犯人與否，均沒收
    銷燬之：：：」，且已扣案，自應予以沒收銷燬。又被告販賣第二級毒品二次，
    每次一千元，所得二千元，依同上條例第十九條第一項規定沒收之，如全部或一
    部不能沒收時，以其財產抵償之。
據上論斷，應依刑事訴訟法第三百六十九條第一項前段、第三百六十四條、第二百九
十九條第一項前段，毒品危害防制條例第四條第二項、第十八條第一項前段、第十九
條第一項，刑法第十一條前段、第五十六條、第四十七條判決如主文。
本案經檢察官陳明光到庭執行職務。
中    華    民    國    九  十    年       九       月        五        日
                          臺灣高等法院刑事第十八庭
                              審判長法  官  吳      敦
                                    法  官  吳  明  峰
                                    法  官  林  陳  松
右正本證明與原本無異。
如不服本判決應於收受送達後十日內向本院提出上訴書狀，其未敘述上訴之理由者並
得於提起上訴後十日內向本院補提理由書（均須按他造當事人之人數附繕本）。
                                    書記官  李  麗  花
中    華    民    國    九  十    年       九      月        七        日
附錄：本案論罪科刑法條全文
毒品危害防制條例第四條第二項：
製造、運輸、販賣第二級毒品者，處無期徒刑或七年以上有期徒刑，得併科新臺幣七
百萬元以下罰金。


司法院資訊處製作；財團法人民間司法改革基金會備份。
